【裁判字號】    90,交自,27
【裁判日期】    900920
【裁判案由】    過失傷害
【裁判全文】
臺灣臺中地方法院刑事判決                            九十年度交自字第二七號
    自  訴  人  乙○○
    自訴代理人  謝勝隆  律師
    被      告  甲○○
右列被告因過失傷害案件，經自訴人提起自訴，本院判決如左：
    主  文
甲○○因過失傷害人，處有期徒刑參月，如易科罰金，以參佰元折算壹日。
    事  實
一、甲○○於民國九十年三月六日上午一時十分許，乘騎車牌號碼ＮＰＪ─５５１號
    機車，沿彰化市○○路欲左轉彰化市○○路方向行駛，途經彰化市○○路與中山
    路設有管制號誌交岔路口，欲左轉中山路口，應注意駕駛人應注意車前狀況，並
    隨時採取必要之安全措施。且依當時情形亦無不能注意之情事，竟疏於注意及此
    ，而貿然左轉行駛，適有乙○○乘騎ＮＷＨ─９３１號機車，沿彰化市○○路由
    南往北方向行駛，行經上開交岔路口，亦疏未注意車前狀況，因二車有上開疏失
    ，於上開交岔路口發生碰撞，致二人均人車倒地，乙○○因此受有頭部外傷併顱
    內出血、鼻竇骨折、兩側眼部挫傷併疑似眼眶骨折之傷害，甲○○亦受有頭部外
    傷併眼臉左側撕裂傷、鼻部及左膝挫傷等傷害。
二、案經乙○○提起自訴。
    理  由
一、訊之被告林自和固不否認於上開交岔路口與乙○○生車禍之事實，惟矢口否認涉
    有右揭過失傷害犯行，辯稱：伊之行向係綠燈直行，係自訴人闖紅燈，伊要走時
    就撞上了，是自訴人之過失云云。惟查右揭犯罪事實業據自訴人指訴甚詳，並有
    道路交通事故調查報告表、驗傷診斷書及現場照片附卷可稽。且查本件肇事路口
    係設有管制號誌交岔路口，究竟係何方未能遵守交通號誌，被告與自訴人雙方各
    執一詞，已無從查証，惟道路交通號誌為指揮交通之一種手段，途中有無發生危
    險之可能，仍由行車之駕駛者為充分之注意，以避免危險之發生。依卷附車損照
    片顯示，二車碰撞後機車車頭全毀等情節以觀，足見兩車撞擊力甚大，顯見兩車
    駕駛人均未注意車前狀況，並隨時採取必要之閃避安全措施。如雙方駕駛者均能
    注意車前狀況並採取必要之安全措施，本件車禍即可避免發生。即被告於審理中
    亦不否認有未注意車前狀況之情事，是本件雙方駕駛人有未注意車前狀況，可以
    認定。按駕駛人應注意車前狀，並隨時採取必要之安全措施，道路交通安全規則
    第九十四條第三項定有明文。被告駕車自應注意上述道路交通安全規定，且依其
    狀況，又非不能注意，竟疏不注意為之，以致肇事，致人受傷，被告顯有過失。
    雖告訴人就本件車禍與有過失，然被告尚難執此解免其過失責任，所辯並無過失
    云云，要屬卸責之詞，殊不足取。故被告過失行為與被害人之受傷間，具有相當
    因果關係，其犯行堪以認定。
二、被告所為係犯刑法第二百八十四條第一項前段之過失傷害罪。爰審酌被告之過失
    程度、所生之危害、肇事後之態度及自訴人因而受傷，亦同有過失，且被告尚未
    與自訴人為民事和解賠償等一切情狀，判處如主文所示之刑，並諭知易科罰金折
    算之標準，以示懲儆。
三、據上論斷，應依刑事訴訟法第三百四十三條、第二百九十九條第一項前段，刑法
    第二百八十四條第一項前段，第四十一條第一項前段，罰金罰鍰提高標準條例第
    一條前段、第二條，判決如主文。
中      華      民      國    九十      年      九      月     二十     日
                                      臺灣臺中地方法院交通法庭
                                          法  官  許金樹
右正本證明與原本無異
如不服本判決應於送達後十日內向本院提出上訴狀
                                          書記官
中      華      民      國      九十        年    九      月   二十四   日
附錄本案所犯法條全文：
刑法第二百八十四條第一項：因過失傷害人者，處六月以下有期徒刑、拘役或五百元
以下罰金，致重傷者，處一年以下有期徒刑、拘役或五百元以下罰金。


司法院資訊處製作；財團法人民間司法改革基金會備份。
